# Lista 6 - Geração de outras variáveis aleatórias importantes

<br>

-------------------------------------------------------------------------------------

#### Gerar realizações de variáveis normais padrão utilizando as aproximações dadas por: 

$$X = [U^{0,135} - (1-U^{0,135})]/0,1975$$  
```{r}
rnorm1 = function(n){
  u = runif(n,0,1)
  x = ( u ** (0.135) - (1 - u) ** 0.135) / 0.1975 
  return(x)
}
```

#### e da soma de 12 ou mais variáveis uniformes $(U_i ∼ U (0, 1))$  independentes,   
$$ X = \displaystyle \sum^{12}_{i}U_i - 6$$  
```{r}
rnorm2 = function(n){
  x = numeric()
  for (i  in 1:n) {
    U = runif(12)
    y = sum(U) - 6
    x = c(x, y)
  }
  return(x)
}
```


**a) Criar as funções `rnorm1` e `rnorm2` e usá-las para gerar $n = 5.000$ realizações usando as duas funções.**
```{r}
n = 5000

a = rnorm1(n) # Amostra gerada com a aproximação X = [U^0,135 − (1 − U)^0,135 ]/0,1975
head(a)

shapiro.test(rnorm1(n))  # A amostra 'a' gerada com a função rnorm1 não segue distribuição normal
hist(rnorm1(n))

b = rnorm2(n) # Amostra gerada com a aproximação soma de 12 v.a.s uniformes independentes
head(b)

shapiro.test(rnorm2(n)) # A amostra 'a' gerada com a função rnorm2 segue distribuição normal
hist(rnorm2(n))
```


**b) Comparar os quantis 1%, 5%, 10%, 50%, 90%, 95% e 99% esperados da distribuição normal com os estimados.** 
```{r}
p = c(.01, .05, .1, .5, .9, .95, .99) #   quantis 1%, 5%, 10%, 50%, 90%, 95% e 99%
Qhat = quantile(a, p)
Q = qnorm(p)
round(rbind(Qhat, Q), 3)             

Qhat = quantile(b, p)
Q = qnorm(p)
round(rbind(Qhat, Q), 3)
```

**c) Gerar também uma amostra de mesmo tamanho utilizando o algoritmo de Box-Müller. Estimar os mesmos quantis anteriores nesta amostra e comparar com os resultados anteriores.**
```{r}
BoxMuller = function(n, mu=0, sigma=1){
  # Polar: função que retorna dois números normais
  Polar = function(){  # função sem argumento
    repeat{
      u = runif(2, -1, 1) # 2 v. uniformes U(-1,1)
      r2 = as.numeric(u %*% u) # toma o quadrado
      if((r2 > 0) & (r2 < 1)) break
    } # fim do repeat
    ff = sqrt(-2 * log(r2) / r2)
    y = ff * u # vetor de dim 2 com var. normais padrao ind.
    y
  } # fim de polar
  if(n %% 2 == 0){ # n par
    k = n %/% 2 # pega a parte inteira da div.
    for(ki in 1:k){
      if(ki == 1) x = c(Polar()) else x = c(x, Polar())
    }  # for
  } else{ # n impar
    k = n %/% 2
    if(k == 0){ 
      x = Polar()[1]
    } else{
      for(ki in 1:k){
        if(ki == 1) x = c(Polar()) else x = c(x, Polar())
      } # for
      x = c(x, Polar()[1])
    } # else interno
  } # else n par
  x = x * sigma + mu  # transformar de N(0, 1) para N(mu, sigma)
  return(x)
} # fim de BoxMuller

c = BoxMuller(n)
head(c)

Qhat = quantile(c, p)
Q = qnorm(p)
round(rbind(Qhat, Q), 3)    # A diferença entre os quantis teóricos e os estimados é pequena para o caso da função BoxMuller 
                            # O que indica que a amostra segue a distribuição normal.

```

**d) Gerar três QQ plots na mesma visualização para comparar o ajuste à normal das amostras geradas pelas diferentes funções**
```{r}

par(mfrow=c(1,3))

qqnorm(a)
qqline(a, col = "red") # qqplot convirma quq a amostra gerada pela função rnorm1 não segue a distribuição normal

qqnorm(b)
qqline(b, col = "red") # qqplot convirma quq a amostra gerada pela função rnorm2 segue a distribuição normal

qqnorm(c)
qqline(c, col = "red") # qqplot convirma quq a amostra gerada pela função BoxMuller segue a distribuição normal

```

