---
title: "Lista 1 - Introdução ao R"
output:
  html_document:
    df_print: paged
---

<br>  

#### 1. Crie os seguintes vetores :   

**a) $(1, 2, 3, . . ., 15)$**
```{r}
seq(1,15,1)
```

**b) $(15, 14, . . ., 1)$** 
```{r}
seq(15,1)
```

**c) $(1, 2, 3, . . . , 19, 20, 19, 18, . . . , 2, 1)$**
```{r}
c(seq(1,20),seq(19,1))
```

**d) $(7, 8, 9)$ com o nome “a”**
```{r}
a = seq(7,9)
a
```

**e) $(7, 8, 9, 7, 8, 9, . . ., 7, 8, 9)$ em que haja 9 ocorrências do 7**
```{r}
rep(c(7,8,9),7)
```

**f) $(7, 8, 9, 7, 8, 9, . . ., 7, 8, 9, 7)$ em que haja 11 ocorrências do 7, 10 ocorrências do 8 e 10 ocorrências do 9**
```{r}
(a = c(rep(c(7,8,9),10),rep(c(8,9),10),rep(9,10)))
```

**g) $(7, 7, . . ., 7, 8, 8, . . ., 8, 9, 9, . . ., 9)$ em que haja 10 ocorrências do 7, 20 ocorrências do 8 e 30 ocorrências do 9**
```{r}
(a =c(rep(7,10), rep(8,20), rep(9,30)))
```

#### 2. Crie um vetor dos valores de $e^{x}\cos x$ em $x = 3; 3, 1; 3, 2; 3, 3; . . ., 6$  
```{r}
exp(seq(3,3.6,0.1))*cos(seq(3,3.6,0.1))
```

#### 3. Crie os seguintes vetores: 

**a) $(0, 1)^3 (0, 2)^1 , (0, 1)^6 (0, 2)^4 , . . ., (0, 1)^{36} (0, 2)^{34}$**

```{r}
(0.1)^seq(3,36,3)*(0.2)^seq(1,34,3)
```

**b) $(2, \frac{2^2}{2},\frac{2^3}{3},...,\frac{2^{25}}{25})$**
```{r}
(2^seq(1,25))/seq(1,25)
```

#### 4. Calcule

<br>

**a)** $\displaystyle\sum^{100}_{i=10}(i^3+4i^2)$ 

```{r}
sum(seq(1,100)^3 + 4*(seq(1,100))^2)
```

**b)** $\displaystyle\sum^{25}_{i=10}(\frac{2^i}{i}+\frac{3^i}{i^2})$
```{r}
sum(((2^seq(1,25))/seq(1,25)) + (3^seq(1,25))/(seq(1,25))^2)
```

#### 5. Use a função paste para criar os seguintes vetores de caracteres de tamanho 30: 

<br>

**a) $(“nome\text{ }1”, “nome\text{ }2”, . . ., “nome\text{ }30”)$ Note que há apenas um espaço entre o nome e o número.**
```{r}
(nomes <- paste("nome", 1:30))
```


**b) $(“f1”, “f2”, . . ., “f30”)$ Aqui não há espaço entre a letra e o número.**
```{r}
paste0("f", 1:30)
```

#### 6. Execute os seguintes comandos que criam dois vetores de inteiros aleatórios que são escolhidos com reposição entre 0 e 999. Ambos os vetores têm comprimento 250.    
<br>
  
```{r}
set.seed(50)
x = sample(0:999, 250, replace=T)
y = sample(0:999, 250, replace=T)  
    
```

#### Suponha que $x = [x 1 , . . . , x n ] e y = [y 1 , . . . , y n ]$ denotem os vetores.

**a) Crie o vetor $(y_{2} − x_1 , . . . , y_{n} − x_{n−1} ) $**
```{r}
y[seq(2,250)] - x[seq(1,250)]
```

** b) Crie o vetor $ \big(\frac{\sin(y_1)}{\cos(x_2}, \frac{\sin(y_2)}{\cos(x_3},\frac{\sin(y_{n-1})}{\cos(x_n} \big)$**
```{r}
(sin(y[seq(1,249)]))/(cos(x[seq(2,250)]))
```


**c) Crie o vetor $(x_1 + 2x_2 - x_3, x_2 +2x_3 +x_4,...,x_{n-2} + 2x_{n-1}-x_n)$**
```{r}
x[seq(1,248)]+2*x[seq(2,249)]-x[seq(3,250)]
```


