# Lista 1 - Introdução ao R

<br>  

-------------------------------------------------------------------------------------

#### 1. Crie os seguintes vetores :   

**a) $(1, 2, 3, . . ., 15)$**
```{r}
seq(1,15,1)
```

**b) $(15, 14, . . ., 1)$** 
```{r}
seq(15,1)
```

**c) $(1, 2, 3, . . . , 19, 20, 19, 18, . . . , 2, 1)$**
```{r}
c(seq(1,20),seq(19,1))
```

**d) $(7, 8, 9)$ com o nome “a”**
```{r}
a = seq(7,9)
a
```

**e) $(7, 8, 9, 7, 8, 9, . . ., 7, 8, 9)$ em que haja 9 ocorrências do 7**
```{r}
rep(c(7,8,9),7)
```

**f) $(7, 8, 9, 7, 8, 9, . . ., 7, 8, 9, 7)$ em que haja 11 ocorrências do 7, 10 ocorrências do 8 e 10 ocorrências do 9**
```{r}
(a = c(rep(c(7,8,9),10),rep(c(8,9),10),rep(9,10)))
```

**g) $(7, 7, . . ., 7, 8, 8, . . ., 8, 9, 9, . . ., 9)$ em que haja 10 ocorrências do 7, 20 ocorrências do 8 e 30 ocorrências do 9**
```{r}
(a =c(rep(7,10), rep(8,20), rep(9,30)))
```

-------------------------------------------------------------------------------------

#### 2. Crie um vetor dos valores de $e^{x}\cos x$ em $x = 3; 3, 1; 3, 2; 3, 3; . . ., 6$  
```{r}
exp(seq(3,3.6,0.1))*cos(seq(3,3.6,0.1))
```

-------------------------------------------------------------------------------------

#### 3. Crie os seguintes vetores: 

**a) $(0, 1)^3 (0, 2)^1 , (0, 1)^6 (0, 2)^4 , . . ., (0, 1)^{36} (0, 2)^{34}$**

```{r}
(0.1)^seq(3,36,3)*(0.2)^seq(1,34,3)
```

**b) $(2, \frac{2^2}{2},\frac{2^3}{3},...,\frac{2^{25}}{25})$**
```{r}
(2^seq(1,25))/seq(1,25)
```

-------------------------------------------------------------------------------------

#### 4. Calcule

<br>

**a)** $\displaystyle\sum^{100}_{i=10}(i^3+4i^2)$ 

```{r}
sum(seq(1,100)^3 + 4*(seq(1,100))^2)
```

**b)** $\displaystyle\sum^{25}_{i=10}(\frac{2^i}{i}+\frac{3^i}{i^2})$
```{r}
sum(((2^seq(1,25))/seq(1,25)) + (3^seq(1,25))/(seq(1,25))^2)
```

-------------------------------------------------------------------------------------

#### 5. Use a função paste para criar os seguintes vetores de caracteres de tamanho 30: 

<br>

**a) $(“nome\text{ }1”, “nome\text{ }2”, . . ., “nome\text{ }30”)$ Note que há apenas um espaço entre o nome e o número.**
```{r}
(nomes <- paste("nome", 1:30))
```


**b) $(“f1”, “f2”, . . ., “f30”)$ Aqui não há espaço entre a letra e o número.**
```{r}
paste0("f", 1:30)
```

-------------------------------------------------------------------------------------

#### 6. Execute os seguintes comandos que criam dois vetores de inteiros aleatórios que são escolhidos com reposição entre 0 e 999. Ambos os vetores têm comprimento 250.    
<br>
  
```{r}
set.seed(50)
x = sample(0:999, 250, replace=T)
y = sample(0:999, 250, replace=T)  
    
```

#### Suponha que $x = [x 1 , . . . , x n ] e y = [y 1 , . . . , y n ]$ denotem os vetores.

**a) Crie o vetor $(y_{2} − x_1 , . . . , y_{n} − x_{n−1} ) $**
```{r}
head(y[seq(2,250)] - x[seq(1,250)])
```

**b) Crie o vetor $\big(\frac{\sin(y_1)}{\cos(x_2}, \frac{\sin(y_2)}{\cos(x_3},\frac{\sin(y_{n-1})}{\cos(x_n} \big)$ **
```{r}
head((sin(y[seq(1,249)]))/(cos(x[seq(2,250)])))
```


**c) Crie o vetor $(x_1 + 2x_2 - x_3, x_2 +2x_3 +x_4,...,x_{n-2} + 2x_{n-1}-x_n)$**
```{r}
head(x[seq(1,248)]+2*x[seq(2,249)]-x[seq(3,250)])
```

-------------------------------------------------------------------------------------

#### 7. Essa questão usa os vetores $x$ e $y$ criados na questão anterior e as funções `sort`, `order`, `mean`, `sqrt`, `sum` e `abs`.  

**a) Selecione os valores de y que são maiores do que 600.**
```{r}
sort(y)[which(((sort(y))>600)==TRUE)]
```

**b) Quais são as posições correspondentes aos valores em y que são maiores do que 600?** 
```{r}
which((y>600)==TRUE)
```

**c) Quais são os valores em x que correspondem aos valores em y que são maiores do que 600? (corresponder quer dizer que estão nas mesmas posições).**
```{r}
which((y>600)==TRUE & (x>600)==TRUE)
```

**d) Crie o vetor $(|x_1-\overline x|^{1/2}, |x_2-\overline x|^{1/2},...,|x_n-\overline x|^{1/2}) $ em que x̄ denota a média dos valores de x.**
```{r}
head(sqrt(abs(x[seq(1,250)]-mean(x))))
```

**e) Quantos valores em y estão entre o valor máximo de y e esse valor menos 200?**
```{r}
length(sort(y)[which(((sort(y))>(sort(y)[250]-200))==TRUE)])
```

**f) Quantos números em x são divisı́veis por 2? (O operador de resto da divisão é denotado por %%).**
```{r}
length(which((x%%2==0)==TRUE))
```

**g) Ordene os números do vetor x na ordem crescente dos valores em y.**
```{r}
head(x[order(x)])
```

**h) Selecione os elementos em y das posições 1, 4, 7, 10, 13 etc.**
```{r}
y[seq(1,250,3)]
```

#### 8. Seja a matriz:  

$$A = \begin{bmatrix} 1 & 1 & 3  \\ 5 & 2 & 6 \\ -2 & -1 & -3\end{bmatrix} $$

```{r}
A = matrix(c(1, 5, -2, 1, 2, -1, 3, 6, -3), 3, 3)
```


**a) Verifique que $A^3 = 0$, em que $0$ é uma matriz de zeros $3 × 3$.**
```{r}
(A%*%A)%*%A
```

**b) Substitua a terceira coluna de $A$ pela soma das segunda e terceira colunas.**
```{r}
A[,3] = apply((A[,2:3]), 1, sum)
```

#### 9. Crie a seguinte matriz $B$ com 15 linhas:  

$$A = \begin{bmatrix} 10 & -10 & 10  \\ 10 & -10 & 10 \\ &...&&\\10 & -10 & 10 \end{bmatrix} $$

```{r}
B = matrix(c(rep(10,15), rep(-10,15), rep(10,15)), 15, 3)

(t(B)%*%B)
```
#### Obtenha a matriz $B^T B 3 × 3$ (veja a ajuda da função `crossproduct()`).
